# 求教陈版主。代理业务负债和其他应付款疑问。

提问人：q727446006 时间：2018-07-30 15:48:17
最近看到这么个科目，说是代理业务负债是指公司不承担风险的代理业务收到的款项，包括受托投资资金、受托贷款资金等。 那么A企业收到政府要发放给B企业的专项资金，由A企业收到后转付，这个不属于代理业务负债吗？ 这里面我考虑了下代理业务：代理业务是代理人接受客户委托，以被代理人的名义，代为办理其指定的经济事务的业务。 是否考虑这个性质的话，上述案例还是应该放在其他应付款？

回答人：chenyiwei
这个科目主要用于银行、信托等金融企业。一般企业转拨政府拨款不属于该科目的适用范围，还是应当使用“其他应付款”或者“专项应付款”等科目。